hu: Művészet és szórakoztatás > Hobbik és kreatív művészet > Hangszer és zenekari kiegészítők > Fafúvóshangszer-kiegészítők > Furulyakiegészítők: Furulyaápolás és -tisztítás; Furulyatokok és -táskák; Furulyaalkatrészek; Furulyacsapok és -tartók
ko: 아트/엔터테인먼트 > 취미/예술 > 악기/오케스트라 부대용품 > 목관악기 부대용품 > 플루트 부대용품: 플루트 관리/청소 용품; 플루트 케이스/패딩 가방; 플루트 부품; 플루트 거치대/스탠드
el: Τέχνες & Ψυχαγωγία > Χόμπι & Δημιουργικές Τέχνες > Αξεσουάρ μουσικών οργάνων & ορχήστρας > Αξεσουάρ ξύλινων πνευστών οργάνων > Αξεσουάρ φλάουτου: Φροντίδα & καθαρισμός φλάουτου; Θήκες & μαλακές θήκες φλάουτου; Εξαρτήματα φλάουτου; Κλειδιά & βάσεις για φλάουτο
sv: Konst och underhållning > Hobby och skapande > Tillbehör till musikinstrument > Tillbehör till träblåsinstrument > Flöjttillbehör: Vård och rengöring av flöjter; Etuier och gigbags för flöjter; Flöjtdelar; Flöjtstativ
da: Kunst og underholdning > Hobby og håndarbejde > Musikinstrumenter – tilbehør > Træblæserinstrumenter – tilbehør > Tværfløjte – tilbehør: Tværfløjte – pleje og rengøring; Tværfløjte – tasker og gigbags; Tværfløjte – dele; Tværfløjte – stativer
fr: Arts et loisirs > Loisirs et arts créatifs > Accessoires pour instruments de musique et orchestres > Accessoires pour instruments à vent > Accessoires pour flûtes: Entretien et nettoyage des flûtes; Étuis et housses pour flûtes; Pièces pour flûtes; Supports pour flûtes
it: Arte e svago > Hobby e arti creative > Accessori per orchestre e strumenti musicali > Accessori per legni > Accessori per flauto: Cura e pulitura flauto; Custodie e gigbag flauti; Pezzi per flauto; Supporti per flauto
vi: Nghệ thuật và giải trí > Sở thích và nghệ thuật sáng tạo > Phụ kiện dàn nhạc và nhạc cụ > Phụ kiện cho nhạc cụ hơi > Phụ kiện sáo: Đồ chăm sóc & làm sạch sáo; Hộp và túi đựng sáo; Phụ tùng sáo; Giá và chân để sáo
fi: Taide ja viihde > Harrastukset ja taiteet > Soitin- ja orkesteritarvikkeet > Puupuhallintarvikkeet > Huilutarvikkeet: Huilun huolto ja puhdistus; Huilukotelot ja -pussit; Huilun osat; Huilun telineet
zh-TW: 藝術/娛樂 > 嗜好和創作藝術 > 樂器配件 > 木管樂器配件 > 長笛配件: 樂笛清潔保養; 長笛盒; 長笛零件; 長笛支架
nl: Kunst en entertainment > Hobby's en creatieve vaardigheden > Accessoires voor muziekinstrumenten > Accessoires voor houten blaasinstrumenten > Accessoires voor fluit: Onderhoud en reiniging van fluit; Koffers en hoezen voor fluit; Onderdelen voor fluit; Statieven en standaards voor fluit
th: ศิลปะและความบันเทิง > งานอดิเรกและศิลปะสร้างสรรค์ > เครื่องดนตรีและอุปกรณ์ออร์เคสตรา > อุปกรณ์เครื่องเป่า > อุปกรณ์ฟลุ้ต: การดูแลและทำความสะอาดฟลุ้ต; กล่องและกระเป๋าฟลุ้ต; ชิ้นส่วนฟลุ้ต; ที่ตั้งและเพ็กของฟลุ้ต
lt-LT: Menai ir pramogos > Hobiai ir menai > Muzikos instrumentai ir orkestro priedai > Medinių pučiamųjų instrumentų priedai > Fleitų aksesuarai: Fleitų priežiūra ir valymas; Fleitų dėklai ir krepšiai; Fleitų dalys; Fleitų kaiščiai ir stovai
pt-PT: Artes e lazer > Passatempos e artes criativas > Acessórios de instrumentos musicais e orquestra > Acessórios de madeiras > Acessórios para flauta: Limpeza e cuidado de flauta; Sacos e estojos para flauta; Peças para flauta; Suportes e apoios para flauta
cs: Umění a zábava > Hobby, hudba a výtvarné umění > Hudební nástroje – příslušenství > Dřevěné dechové nástroje – příslušenství > Flétny – příslušenství: Údržba a čištění flétny; Kufry a pouzdra na flétny; Součásti flétny; Podpěry a stojany na flétnu
nb: Kunst og underholdning > Hobby og kreativitet > Tilbehør til musikkinstrumenter og orkestre > Tilbehør til treblåseinstrumenter > Fløytetilbehør: Pleie og rengjøring av fløyter; Fløytekasser og -vesker; Fløytedeler; Fløyteholdere og -stativer
tr: Sanat ve Eğlence > Hobiler ve Sanatsal Çalışmalar > Müzik Aleti ve Orkestra Aksesuarları > Nefesli Çalgı Aksesuarları > Flüt Aksesuarları: Flüt Bakım ve Temizliği; Flüt Çanta ve Kılıfları; Flüt Parçaları; Flüt Sehpa ve Stantları
pl: Sztuka i rozrywka > Hobby i sztuki piękne > Akcesoria do instrumentów muzycznych > Akcesoria do instrumentów dętych drewnianych > Akcesoria do fletów: Elementy konserwujące i czyszczące do fletów; Pokrowce i futerały na flety; Części fletów; Wieszaki i stojaki na flety
zh-CN: 艺术与娱乐 > 爱好/艺术创作 > 乐器与管弦乐队配件 > 木管乐器配件 > 长笛配件: 长笛清洁保养; 长笛盒/包; 长笛零件; 长笛托架/支架
ro-RO: Artă și divertisment > Hobby-uri și artă > Accesorii pentru instrumente muzicale și orchestră > Accesorii pentru instrumente de suflat > Accesorii pentru flaut: Îngrijirea și curățarea flautului; Huse și genți pentru flaut; Piese pentru flaut; Conuri și suporturi pentru flaut
ja: 芸術・エンターテイメント > 趣味・コレクション > 楽器関連用品 > 木管楽器用品 > フルート用品: フルートお手入れ用品; フルート用ケース・ギグバッグ; フルート用パーツ; フルート用ペグ・スタンド
pt-BR: Artes e entretenimento > Hobbies e artes > Acessórios para instrumentos musicais e orquestras > Acessórios para instrumentos de sopro de madeira > Acessórios para flauta: Manutenção e limpeza de flauta; Estojos e gig bags para flauta; Peças para flauta; Apoios e suportes para flauta
en: Arts & Entertainment > Hobbies & Creative Arts > Musical Instrument & Orchestra Accessories > Woodwind Instrument Accessories > Flute Accessories: Flute Care & Cleaning; Flute Cases & Gigbags; Flute Parts; Flute Pegs & Stands
sl-SI: Kultura in zabava > Hobiji in ustvarjalne umetnosti > Dodatki za glasbila in orkestre > Dodatki za lesna pihala > Dodatki za flavto: Nega in čiščenje flavte; Kovčki in torbe za flavte; Deli za flavto; Podstavki in stojala za flavto
sk-SK: Umenie a zábava > Záľuby a tvorivé dielne > Príslušenstvo pre hudobné nástroje > Príslušenstvo pre drevené dychové nástroje > Príslušenstvo pre flautu: Starostlivosť a čistenie flauty; Flautové puzdrá a gigbagy; Diely flauty; Kolíky a stojany na flautu
es: Arte y ocio > Hobbies y artes creativas > Accesorios para instrumentos musicales y de orquesta > Accesorios para instrumentos de viento-madera > Accesorios para flauta: Limpieza y cuidado de la flauta; Fundas y estuches para flauta; Piezas para flauta; Bases y clavijas para flauta
de: Kunst & Unterhaltung > Hobby & Kunst > Zubehör für Musikinstrumente > Zubehör für Holzblasinstrumente > Flötenzubehör: Flötenpflege & -reinigung; Koffer & Transporttaschen für Flöten; Flötenteile; Flötenhalter & -ständer
ru: Искусство и развлечения > Хобби и творчество > Аксессуары для музыкальных инструментов и игры в оркестре > Аксессуары для деревянных духовых инструментов > Аксессуары для флейт: Чистка флейт и уход за ними; Футляры и чехлы для флейт; Детали для флейт; Упоры и стойки для флейт
hr-HR: Umjetnost i zabava > Hobiji i kreativne umjetnosti > Pribor za glazbala i orkestar > Pribor za drvena puhačka glazbala > Pribor za flautu: Održavanje i čišćenje flaute; Koferi i koncertne torbe za flautu; Dijelovi za flautu; Oslonci i stalci za flautu
bg-BG: Изкуства и развлечения > Хобита и творчески изкуства > Аксесоари за музикални инструменти и оркестри > Аксесоари за дървени духови инструменти > Аксесоари за флейта: Грижа и почистване на флейта; Калъфи и чанти за флейти; Части за флейта; Подпори и стойки за флейти